臺灣士林地方法院刑事判決　　　　　　　　　　　　九十三年度交易字第一一五號
　　公　訴　人　臺灣士林地方法院檢察署檢察官
　　被　　　告　乙○○
右列被告因過失致死案件，經檢察官提起公訴（九十三年度偵字第一三四０號、第一
九三一號），本院判決如左：
    主  文
乙○○因過失致人於死，處有期徒刑伍月，如易科罰金以參佰元折算壹日，緩刑參年
。
    事  實
一、乙○○於民國九十三年一月二十七日下午七時許，駕駛車牌ＣＨ－三二六二號自
    用小客車，沿臺北市○○路由北投區往士林區方向行駛，行近臺北市○○區○○
    路五段與士商路交岔路口時，本應注意汽車行駛至交岔路口應遵守燈光號誌，且
    汽車行駛時，駕駛人應注意車前狀況，並隨時採取必要之安全措施，而依當時之
    情形，為陰天、夜間有照明、無障礙物、視距良好、道路路面鋪設柏油、無缺陷
    ，並無不能注意之情形，竟疏未注意左轉之號誌尚未顯示，及前方車況，逕行左
    轉士商路，適時承德路五段對向車道由馬瑞宏騎駛之車牌ＢＮＹ－三五一號重型
    機車直行駛至，因煞避不及，人車先行滑落地面，機車撞擊上開自用小客車之右
    後保險桿，馬瑞宏則因倒地後，安全帽滑落，頭部撞擊地面，受有頭部挫傷、右
    手臂、二腿膝部挫傷等傷害，送醫後延至九十三年二月一日上午六時三十分因腦
    挫傷不治死亡。而於車禍甫發生之際，乙○○即於現場以行動電話報警，且於臺
    北市政府警察局士林分局交通分隊警員陳世賢到場後自首，並接受裁判。
二、案經臺北市政府警察局士林分局報告暨臺灣士林地方法院檢察署檢察官相驗後偵
    查起訴。
    理  由
一、右揭時、地被告乙○○駕駛車牌ＣＨ－三二六二號自用小客車，沿臺北市○○路
    由北投區往士林區方向行駛，行近臺北市○○區○○路五段與士商路交岔路口時
    ，未注意左轉之號誌尚未顯示，及前方車況，逕行左轉士商路，適時承德路五段
    對向車道由被害人馬瑞宏騎駛之車牌ＢＮＹ－三五一號重型機車直行駛至，因煞
    避不及，人車先行滑落地面，機車撞擊上開自用小客車之右後保險桿，被害人馬
    瑞宏則因倒地後，安全帽滑落，頭部撞擊地面之事實，業據被告乙○○迭於警訊
    、偵查及本院審理中坦承不諱（參見九十三年度偵字第一三四○號偵查卷第七至
    八頁、第四二至四三頁、本院卷第十七至二一頁），並經被害人馬瑞宏之父親甲
    ○○於警詢、偵查及本院審理中指述綦詳，且有道路交通事故調查報告表(一)、(二)
    、現場圖、交通事故談話紀錄、補充資料表、當事人酒精測定紀錄表、現場照片
    、臺灣士林地方法院檢察署檢察官勘驗上開二車車損之履勘筆錄附卷（參見同上
    偵查卷第十七至三七頁、相驗卷第三二至三三頁）可憑，應甚明確；而被害人馬
    瑞宏因上開車禍事故倒地後，安全帽滑落，頭部撞擊地面，受有頭部挫傷、右手
    臂、二腿膝部挫傷等傷害，送醫後延至九十三年二月一日上午六時三十分因腦挫
    傷不治死亡，已為檢察官督同法醫相驗明確，有勘驗筆錄、相驗屍體證明書、驗
    斷書附卷（參見相驗卷第二七頁、第三四至四一頁）可查，亦甚明確，足證被害
    人之死亡係因車禍造成，並有相當因果關係，上開事實堪予認定。
二、按汽車駕駛人應注意汽車行駛至交岔路口應遵守燈光號誌，且汽車行駛時，駕駛
    人應注意車前狀況，並隨時採取必要之安全措施，道路交通安全規則第九十四條
    第三項前段、第一百零二條第一項第一款分別定有明文，被告駕車自應注意上述
    道路交通安全規則之規定，且依附卷道路交通事故調查報告表(一)、(二)所載，車禍
    當時之情形，為陰天、夜間有照明、無障礙物、視距良好、道路路面鋪設柏油、
    無缺陷，並無不能注意之情形，竟疏未注意左轉之號誌尚未顯示，及前方車況，
    逕行左轉士商路，適時承德路五段對向車道由被害人馬瑞宏騎駛之車牌ＢＮＹ－
    三五一號重型機車直行駛至，因煞避不及，人車先行滑落地面，機車撞擊上開自
    用小客車之右後保險桿，被害人馬瑞宏則因倒地後，安全帽滑落，頭部撞擊地面
    ，受有頭部挫傷，送醫後因腦挫傷不治死亡，被告顯有過失，此被告之過失應認
    係被害人死亡之惟一原因，而依上所述，被告之過失行為與被害人之死亡間有相
    當因果關係，當甚明確。本件經送台北市車輛行車事故鑑定委會鑑定，鑑定結果
    亦認被告乙○○駕駛車牌ＣＨ－三二六二號自用小客車未依號誌指示違規轉彎為
    肇事主因，此有該委員會九十三年五月十二日北鑑審字第○九三三○○九六三○
    ○號函一份附卷（參見同上偵查卷第五五至五七頁）可憑，至鑑定意見中所謂被
    害人馬瑞宏騎駛車牌ＢＮＹ－三五一號重型機車涉嫌駕駛失控為肇事次因，無非
    以被害人之機車之煞車痕及刮地痕總計十六公尺，該煞車痕位於行人穿越道上，
    有可能因摩擦係數降低加上天雨路滑導致被害人過度反應駕駛失控滑倒而肇事為
    理由，然本案並無證據證明被害人有超速之情形，而被害人因信賴號誌之指示而
    騎駛機車直行，突遭被告違規左轉，必然會發生閃避不及而有失控之情形，該失
    控係因被告之違規行為所致，自不能認被害人之失控係本件車禍之原因之一，當
    甚明確，是關於此部分之鑑定意見尚難採信。
三、核被告所為，係犯刑法第二百七十六條第一項之過失致人於死罪。又被告於車禍
    甫發生之際，即於現場以行動電話報警，且於臺北市政府警察局士林分局交通分
    隊警員陳世賢到場後自首，並接受裁判，此有警員陳世賢填製之台北市○○○○
    ○道路交通事故肇事人自首情形紀錄表一紙附卷可憑（參見同上偵查卷第二六頁
    ），足認被告係對於未發覺之罪自首而接受裁判，應減輕其刑。爰審酌被告因過
    失駕車撞擊被害人馬瑞宏死亡之結果非輕、被告過失之程度甚重、犯後已坦承犯
    行，並和解賠償被害人家屬新台幣一百二十萬元，有台北市士林區調解委員會調
    解書一份附卷（參見本院卷第二四頁）可憑，且為被害人之父親甲○○於本院審
    理中陳稱無訛且願意原諒被告等一切情狀，量處如主文所示之刑，並諭知易科罰
    金之折算標準。又被告前未曾受有期徒刑以上刑之宣告，此有臺灣高等法院被告
    全國前案紀錄表一紙附卷可憑，其因一時失慮，偶罹刑典，事後已坦承犯行，深
    具悔意，經此刑之宣告後，應知警惕而無再犯之虞，本院因認暫不執行其刑為當
    ，予以宣告緩刑三年，用啟自新。
據上論斷，應依刑事訴訟法第二百九十九條第一項前段，刑法第二百七十六條第一項
、第六十二條前段、第四十一條第一項前段、第七十四條第一款，罰金罰鍰提高標準
條例第一條前段、第二條，判決如主文。
本案經檢察官劉異海到庭執行職務。
中　　　華　　　民　　　國　　九十三　　年　　　七　　　月　　　八　　　日
　　　　　　　　　　　　　　　　　臺灣士林地方法院交通法庭
                　　　　　　　　　　　審判長法　官  雷雯華
                                            法  官  王俊雄
                                            法  官  吳祚丞
右正本證明與原本無異。
如不服本判決，應於判決送達後十日內，向本院提出上訴狀。
                                            書記官  楊樠株
中　　　華　　　民　　　國　　九十三　　年　　　七　　　月　　十二　　　日
附錄本案論罪科刑法條全文
刑法第二百七十六條第一項
因過失致人於死者，處二年以下有期徒刑、拘役或二千元以下罰金。
